最高法院刑事裁定　　　　　　　　　　111年度台抗字第503號
抗　告　人　吳羿賢




上抗告人因違反組織犯罪防制條例等罪案件，不服臺灣高等法院
臺中分院中華民國111 年2 月25日定其應執行刑裁定（111 年度
聲字第511 號），提起抗告，本院裁定如下：
    主  文
抗告駁回。
    理  由
一、按裁判確定前犯數罪者，併合處罰之；又數罪併罰，有2 裁
    判以上宣告多數有期徒刑者，於各刑中之最長期以上，各刑
    合併之刑期以下，定其應執行之刑期，但不得逾30年，刑法
    第50條第1 項前段、第51條第5 款、第53條定有明文。至定
    應執行刑，乃別於刑法第57條針對個別犯罪之特別量刑程序
    ，係對犯罪行為人及其所犯各罪之總檢視，其裁量權之行使
    ，應兼衡罪責相當及特別預防之刑罰目的，具體審酌行為人
    所犯各罪反應出之人格、犯罪傾向，並審酌整體犯罪過程之
    各罪關係（例如各行為彼此間之關聯性《數罪間時間、空間
    、法益之異同性》、所侵害法益之專屬性或同一性、數罪對
    法益侵害之加重效應等）等情狀綜合判斷，倘裁量結果未逾
    法定範圍，且符合上開罪責相當原則之法規範目的，而無濫
    權情形者，自無違法可言。
二、本件抗告人吳羿賢犯如原裁定附表（下稱附表）編號1 至22
    所示違反組織犯罪防制條例各罪（附表編號19、20犯罪日期
    民國106年9月13日、106年9月14日均誤載為109 年），均經
    附表所示之法院判處附表所示之罪刑確定，原審即最後事實
    審法院審核後，認檢察官依抗告人請求之聲請為正當，且審
    酌其中附表編號2至5、編號8至9、編號10至12、編號13至14
    及編號15至17所示各罪，業分別定應執行刑有期徒刑2 年10
    月、2年4月、3年6月、3 年、10月確定，兼衡抗告人所犯各
    罪之次數、情節、附表編號1 及編號15至17係偽造文書及妨
    害自由，其餘均係參與詐欺犯罪集團而為加重詐欺之犯罪，
    犯罪關聯性高，責任非難重複之程度較高等綜合考量後，就
    所犯數罪整體非難評價，酌定應執行刑為有期徒刑9年6月，
    既未逾越法律規定之範圍，亦與法規範目的無違，而無濫權
    情形，核屬法院裁量職權之適法行使，於法並無不合。抗告
    意旨並未具體指摘原裁定有何違法或不當，泛引數罪併罰之
    定刑理論，以及本院先前裁判之適法見解，略謂連續犯廢除
    改採一罪一罰後，對於定應執行刑尤應謹慎寬恕酌量，以期
    合於公平、比例原則，免於情輕法重之憾，抗告人連續犯下
    多起加重詐欺固然咎由自取，然以本件之犯罪情狀原裁定量
    刑實屬過苛，抗告人入監後深感悔悟，表現優良，已考取多
    項證照，懇請鈞院寬減刑期，給予抗告人自新的機會、重新
    作人等語，係對原審適法裁量之職權以及已說明之事項，任
    意指摘，本件抗告為無理由，應予駁回。
據上論結，應依刑事訴訟法第412條，裁定如主文。
中    華    民    國   111    年    4     月    14    日
                  刑事第二庭審判長法  官  林  勤  純  
                                  法  官  莊  松  泉  
                                  法  官  李  釱  任  
                                  法  官  吳  秋  宏  
                                  法  官  王  梅  英  
本件正本證明與原本無異
                                  書記官
中    華    民    國   111    年    4     月    18    日